【裁判字號】    92,交聲,127
【裁判日期】    920925
【裁判案由】    違反道路交通管理處罰條例聲明異議
【裁判全文】
臺灣基隆地方法院交通事件裁定                    九十二年度交聲字第一二七號
    移 送機 關  交通部公路總局台北區監理所基隆監理站
    異  議  人  乙○○
右列受處分人因違反道路交通管理處罰條例案件，對於交通部公路局台北區監理所基
隆監理站九十二年六月二十五日所為之處分（原處分案號：基監裁字第４２─Ｃ00
000000號），聲明異議，本院裁定如左：
    主  文
異議駁回。
    理  由
一、異議意旨略以：異議人即受處分人乙○○於九十一年六月二十六日二十二時四十
    五分，駕駛２Ｍ—８７７號營業小客車，在台北縣瑞芳鎮四腳亭火車站前，被警
    以北縣警交字第Ｃ00000000號通知單舉發，在禁止停車處所停車，然異
    議人實地勘查，四腳亭火車站前腹地狹窄，週邊道路用地與民房基地、住家商店
    混淆不清，既沒有警告標誌豎立，更沒有禁止臨時停車之黃色格區○道路兩旁也
    未劃上任何警視線做區別，況且當日又是出殯喪事封閉道路，其係將車停在ＯＫ
    便利商店門前，並非舉發單上所述火車站前路口等語，為此認遭以裁處罰鍰新台
    幣（下同）九百元，實無理由，為此聲明異議。
二、按道路交通管理處罰條例第五十六條第一項第一款規定：「汽車駕駛人停車時，
    有左列情形之一者，處新台幣六百元以上一千二百元以下罰鍰：一在禁止臨時停
    車處所停車者。」；又按道路交通安全規則第一百十一條第一項第二款規定：「
    交岔路口、公共汽車招呼站十公尺內、消防栓消防車出入口五公尺內不得臨時停
    車。」
三、經查：異議人確實於九十一年六月二十六日二十二時四十五分，將其所駕駛車牌
    號碼為２Ｍ—８７７號營業小客車，停在台北縣瑞芳鎮四腳亭火車站前與ＯＫ便
    利商店之三岔路口，人離開駕駛座進入ＯＫ便利商店購物之違規事實，業據證人
    甲○○即現場舉發之警員到院證述在卷，並繪製現場簡圖附卷可稽。並有台北縣
    警察局舉發違反道路交通管理事件通知單（北縣警交字第Ｃ00000000號
    ）一紙、台北縣政府警察局瑞芳分局九十二年六月十三日瑞警交字第０九二００
    ０七五四八號函一份在卷可稽。其中異議人業已離開駕駛座下車購物，此部分除
    經證人證述外，並據異議人坦承在卷，因此異議人既已離開駕駛座即屬停車而非
    臨時停車，首堪認定。而異議人停車處所係屬交岔路口，此除經證人到院證述繪
    製現場簡圖外，未據異議人否認，並參照異議人自行拍攝之違規地點現場照片，
    ＯＫ便路商店前之位置確實即為三岔路口，既屬於交岔路口即無庸另行繪製標線
    ，依據前述道路交通安全規則第一百十一條第一項第二款規定該處所即屬不得臨
    時停車處所，異議人既然通過取得駕駛執照之交通規則考試就該規定不得諉為不
    知，因此無論異議人停車之位置係如其提出編號Ａ４之照片所示，或證人所繪製
    現場圖位置所示，該部分均屬不能臨時停車之處所，無論停車位置、方式如何只
    要有停車之事實均已違反規定，是以異議人違規事實至屬明確，要堪認定。至於
    異議人另辯稱該處土地為私人所有，未經徵收應非屬道路云云，然查依據道路交
    通管理處罰條例第三條第一款規定：「道路：指公路、街道、巷衖、廣場、騎樓
    、走廊、或其他供公眾通行之地方。」，凡屬於公眾通行之地方均屬道路，非必
    加以設置標線，或其土地所有權之歸屬應經徵收屬於國家為必要，本件地處台北
    縣瑞芳鎮四腳亭車站前，顯係供公眾往來之道路，要屬無疑，異議人辯稱該處非
    屬道路不足採信。又異議人所稱當日另有私人治喪以花圈擋住道路，使其無法遵
    行道路交通規則，然其不得停車於該處之規定，顯與該處喪家治喪之事無關連性
    ，且異議人停車目的乃為進入商店購物，顯非因喪家治喪所引發，異議人此部分
    辯解亦不足採信。綜上所述，異議人所辯均不足採信。從而，原處分機關援引首
    揭規定裁處罰鍰並無不當，本件異議為無理由，應予駁回。
四、據上論斷，應依道路交通案件處理辦法第十九條，裁定如主文。
中      華      民      國      九十二    年    九      月    二十五    日
                                    臺灣基隆地方法院交通法庭
                                          法  官  王  翠  芬
右正本證明與原本無異。
對於本件裁定如有不服，應於收受送達後五日內，向本院提出抗告書狀，敘述抗告之
理由，抗告於臺灣高等法院。
                                          書記官   陳  碧  玉
中      華      民      國      九十二    年    九      月    二十六    日


司法院資訊處製作；財團法人民間司法改革基金會備份。
